臺灣桃園地方法院刑事判決　　　　　　　94年度易字第1356號
　　公　訴　人　台灣桃園地方法院檢察署檢察官
　　被　　　告　甲○○
　　選任辯護人　黃重鋼律師
　　　　　　　　林永嵐律師
　　被　　　告　LIM SOO.
　　　　　　　　　　　　男　3.
　　　　　　　　　　　　　2 .
　　　　　　　　　　　　（現羈押於臺灣桃園看守所）
　　指定辯護人　本院公設辯護人林銘宏
　　被　　　告　LIM ENG.
　　　　　　　　　　　　男　2.
　　　　　　　　　　　　　AP.
　　　　　　　　　　　　在臺灣通訊處所：台北縣三重市溪尾
　　　　　　　　KUEK SI.
　　　　　　　　　　　　　 8.
　　　　　　　　　　　　在臺灣通訊處所：台北縣三重市溪尾
　　上列二人共同
　　選任辯護人　廖健男律師
上列被告因違反入出國及移民法案件，經檢察官提起公訴（94年
度偵字第17658 號），被告於準備程序進行中為有罪之陳述，經
本院合議庭裁定由受命法官獨任進行簡式審判程序審理後，檢察
官聲請改依協商程序而為判決，本院判決如下：
    主  文
甲○○共同在機場以交付證件，利用航空器運送非運送契約應載
之人至他國，未遂，處有期徒刑陸月，如易科罰金以參佰元折算
壹日。
LIM SOON　WAH 共同在機場以交付證件，利用航空器運送非運送
契約應載之人至他國，未遂，處有期徒刑伍月，如易科罰金以參
佰元折算壹日。
LIM ENG HEE 、KUEK SIEW LING共同在機場以交付證件，利用航
空器運送非運送契約應載之人至他國，未遂，各處有期徒刑肆月
，如易科罰金均以參佰元折算壹日。
　　事實及證據
一、犯罪事實：
    甲○○及新加坡籍人士LIM SOON WAN、LIM ENG HEE 、KUEK
　  SIEW LING 與人蛇集團成員不詳姓名綽號「吳東」（大陸籍
    男子）、「HIYA」（臺灣女子）、「ALAN」（新加坡籍男子
    ）之成年男女間，為掩護大陸人民何文祿、何新增、林鳳（
    均另案偵辦）經由桃園縣大園鄉中正國際機場轉往美國，共
    同基於以交付證件，利用航空器運送非運送契約應載之人至
    美國之犯意聯絡，先由「吳東」於民國94年9 月間某日，在
    大陸地區與甲○○聯繫，由甲○○陪同大陸人民何文祿、何
    新增、林鳳自香港搭機到達桃園中正國際機場，過境轉機；
    另由「HIYA」在新加坡某處，以每日新加坡幣300 元之代價
    ，安排LIM SOON WAN來台及由「ALAN」在新加坡以提供免費
    來台旅遊機會，及允以事成後給予新加坡幣500 元之報酬，
    而安排LIM ENG HEE 、KUEK SIEW LING來台，並約定應交出
    登機證。嗣於94年10月5 日，LIM SOON WAN、LIM ENG HEE
    、KUEK SIEW LING及「HIYA」一起由新加坡搭乘中華航空CI
    006 班機飛往桃園中正國際機場，LIM SOON WAN、LIM ENG
    HEE 、KUEK SIEW LING並取得由台北往洛杉機之登機證，LI
    M SOON WAN於上機後即收取LIM ENG HEE 、KUEK SIEW LING
    之登機證，連同自己之登機證交給「HIYA」，於抵達中正國
    際機場時，由「HIYA」在中正國際機場第一航廈華航轉機櫃
    檯旁廁所附近將上開登機證及變造之新加坡護照（編號S000
    0000C 、S0000000E 、S0000000Z）等 物交給甲○○，再由
    甲○○轉交予何文祿、何新增、林鳳3 人，供冒名頂替前往
    美國登機檢查之用，以此方式利用航空器運送非運送契約應
    載之大陸人士前往美國。於94年10月5 日16時30分許，在中
    正國際機場第二航廈D1登機門，為航空警察局證照查驗隊人
    員當場查獲何文祿、何新增、林鳳及甲○○，扣得何文祿等
    3 人所持變造之護照3 本及LIM SOON WAN、LIM ENG HEE 、
    KUEK SIEW LING3 人名義之登機證3 張而未得逞，繼而在中
    正國際機場內逮捕擬搭機返回新加坡之LIM SOON WAN、LIM
    ENG HEE 、KUEK SIEW LING3 人。
二、證據：
　　(一)被告4人於警詢、偵查及本院訊問、審理中之自白。
　　(二)大陸人民何文祿、何新增、林鳳於警詢之證詞、自白書。
　　(三)扣案LIM SOON WAN、LIM ENG HEE 、KUEK SIEW LING 3人
      名義、由臺北至美國洛衫機之登機證3 張。
　　(二)扣案大陸人民何文祿、何新增、林鳳所持變造之新加坡護
      照3 本（ 編號S0000000C 、S0000000E 、S0000000Z）及
      航空警察局證照查驗隊鑑識報告3 紙。
    (四)甲○○、LIM SOON WAN、LIM ENG HEE 、KUEK SIEW LING
      之入出境紀錄。
三、本件經檢察官與被告於審判外達成協商之合意，且被告已認
    罪，其合意內容為：被告甲○○願受科刑範圍為有期徒刑6
    月，如易科罰金以300 元折算1 日；LIM SOON WAN願受科刑
    範圍為有期徒刑5 月，如易科罰金以300 元折算1 日；LIM
    ENG HEE 、KUEK SIEW LING願受科刑範圍各為有期徒刑4 月
    ，如易科罰金均以300 元折算1 日。經查上開合意並無刑事
    訴訟法第455 條之4 第1 項所列情形之一，檢察官聲請改依
    協商程序而為判決，本院爰不經言詞辯論，於協商合意範圍
    內為協商判決。
四、扣案變造之新加坡護照3 本，無證據證明係被告共同變造，
    且該護照3 本與LIM SOON WAN、LIM ENG HEE 、KUEK SIEW
    LING 3人名義、由臺北至美國洛衫機之登機證3 張，均已交
    付大陸人民何文祿、何新增、林鳳持用，已非被告等所有之
    物，爰不予宣告沒收。
五、應適用之法條：刑事訴訟法第455 條之4 第2 項、第455 條
    之8 ，入出國及移民法第53條第2 項、第1 項，刑法第11條
    前段、第28條、第26條前段、第41條第1 項前段，罰金罰鍰
    提高標準條例第2 條。
六、本判決除有刑事訴訟法第455 條之4 第1 項第1 、2、4、6
    、7 款所定情形之一，或違反同條第2 項規定者外，不得上
    訴。
七、如不服本判決，得自收受判決送達之日起10日內，向本院提
    出上訴書狀，上訴於第二審法院。
本案經檢察官劉承武到庭執行職務。
中　　華　　民　　國　　94　　年　　12　　月      5 　日
            　      　　刑事第六庭法  官　蔡寶樺
以上正本證明與原本無異。
　　　　　　　　　      　　　　　書記官　王泰元
中　　華　　民　　國　　94　　年　　12　　月      9 　日
